Minutes et répertoires du notaire Damien DUPONT, 20 mars 1710 - 14 décembre 1739 (étude XXIV)
Archives nationales
- Minutes de Damien DUPONT, 20 mars 1710 - 14 décembre 1739; MC/ET/XXIV/545 - MC/ET/XXIV/676
  - Minutes. 1719, août - septembre, août - septembre 1719; MC/ET/XXIV/593
    - Vente d'une maison et hôtellerie à François Desportes, peintre ordinaire du roi, demeurant aux galeries du Louvre., 7 septembre 1719; MC/ET/XXIV/593
      acte de vente; Orties-du-Louvre (rue des); Desportes, François; peintre
    - Quittance au roi par Adrien Leprieur, peintre, demeurant rue des Déchargeurs., 19 septembre 1719; MC/ET/XXIV/593
      quittance; Déchargeurs (rue des); Leprieur, Adrien; peintre
    - Bal (François) sieur Du Val peintre de l'Académie de Saint-Luc rue des Boucheries § Titre nouvel (signé: Bal Duval), 26 septembre 1719; MC/ET/XXIV/593
      titre nouvel; Bal, François
    - Bail par François Desportes, peintre du roi, demeurant aux galeries du Louvre., 27 septembre 1719; MC/ET/XXIV/593
      bail; Orties-du-Louvre (rue des); Desportes, François; peintre
    - Obligation concernant Philippe Desportes, peintre ordinaire du roi, demeurant aux galeries du Louvre., 27 septembre 1719; MC/ET/XXIV/593
      obligation; Orties-du-Louvre (rue des); Desportes, Philippe; peintre
    - Hurtin (Toussaint) marchand tapissier rue du Four § quittance, 30 septembre 1719; MC/ET/XXIV/593
      quittance; Hurtin, Toussaint
  - Minutes. 1719, octobre, octobre 1719; MC/ET/XXIV/594
    - Vandadris (Jean Léonard) maître doreur sur bois rue du roi de Sicille § Mariage, 1er octobre 1719; MC/ET/XXIV/594
      contrat de mariage; Vandadris, Jean Léonard
    - Yon (Jean Baptiste Vincent) marchand orfèvre rue de l'Arbre Sec § quittance au roi, 2 octobre 1719; MC/ET/XXIV/594
      quittance; Yon, Jean Baptiste Vincent
    - Leclerc (Jean Baptiste) marchand joaillier vis à vis le Temple § quittance au roi 3 actes, 7 octobre 1719; MC/ET/XXIV/594
      quittance; Leclerc, Jean Baptiste
    - Quittance de rachat concernant François Desportes, peintre ordinaire du roi, demeurant aux galeries du Louvre, avec une procuration en annexe., 26 octobre 1719; MC/ET/XXIV/594
      quittance; Orties-du-Louvre (rue des); Desportes, François; peintre
  - Minutes. 1719, novembre, novembre 1719; MC/ET/XXIV/595
    - Thillieres (Nicolas) maître maçon; rue des Moineaux § Mariage de la veuve de .., 13 novembre 1719; MC/ET/XXIV/595
      contrat de mariage; Thillieres, Nicolas
    - Besançon (Simon) peintre rue des Fossés près la Comédie § Vente, 17 novembre 1719; MC/ET/XXIV/595
      acte de vente; Besançon, Simon
    - Huguet (Etienne Jacques), peintre, rue de Buci § Vente, 17 novembre 1719; MC/ET/XXIV/595
      acte de vente; Huguet, Etienne Jacques
    - Martinot (Zacharie) maître horloger sur le pavé Notre Dame § Obligation, 21 novembre 1719; MC/ET/XXIV/595
      obligation; Martinot, Zacharie
    - Bail à Pierre Nativelle, architecte des bâtiments du roi, demeurant rue Pavée., 25 novembre 1719; MC/ET/XXIV/595
      bail; Pavée (rue); Nativelle, Pierre; architecte
    - Estimation d'une maison pour la vente par Jean-Baptiste Loir, juré expert à Paris., 26 novembre 1719; MC/ET/XXIV/595
      acte de vente; Loir, Bernard Jean-Baptiste (?); architecte
    - Obligation concernant André Tramblin, maître peintre., 27 novembre 1719; MC/ET/XXIV/595
    - Besançon (Simon) peintre rue des Fossés Saint Germain § obligation, 27 novembre 1719; MC/ET/XXIV/595
      obligation; Besançon, Simon
  - Minutes. 1719, décembre, décembre 1719; MC/ET/XXIV/596
    - Besançon (Simon de) maître peintre à Paris § Quittance au roi, 3 décembre 1719; MC/ET/XXIV/596
      quittance; Besançon, Simon de
    - Yon (Jean Baptiste Vincent) marchand orfèvre joaillier rue de l'Arbre Sec § quittance au roi, 9 décembre 1719; MC/ET/XXIV/596
    - Davaux (Pierre) maître brodeur rue de la Barillerie § Mainlevée, 11 décembre 1719; MC/ET/XXIV/596
      Davaux, Pierre
    - Quittance au roi par Charles Philippe Meseretz., 23 décembre 1719; MC/ET/XXIV/596
      quittance; Meseretz, Charles Philippe de
  - Minutes. 1720, janvier - février, janvier - février 1720; MC/ET/XXIV/597
    - Yon (Jean Baptiste Vincent) marchand orfèvre rue de l'Arbre Sec § quittance au roi, 10 janvier 1720; MC/ET/XXIV/597
    - Leclerc (Jean Baptiste) marchand joaillier en face du Temple § Inventaire après décès de .., 17 janvier 1720; MC/ET/XXIV/597
      inventaire; Leclerc, Jean Baptiste
    - Belache (François) maître marchand tapissier rue Saint André des Arts en qualité d'exécuteur testamentaire § Inventaire, 30 janvier 1720; MC/ET/XXIV/597
      inventaire; Belache, François
    - Pelletier (Nicolas) maître horloger rue Saint Martin § Mainlevée, 1er février 1720; MC/ET/XXIV/597
      Pelletier, Nicolas
    - Gobin (Nicolas), peintre doreur et sculpteur, rue Pastourelle § Mariage de .., 4 février 1720; MC/ET/XXIV/597
      contrat de mariage; Gobin, Nicolas
    - Quittance. André Tranchard, maître à danser, rue Phelippeaux, et Marie Louise Lemaire, fille de G. Lemeire, officier de la gabelle de Paris., 16 février 1720; MC/ET/XXIV/597
      quittance; Phélipeaux (rue); Tranchard, André; Lemaire, Marie Louise; Lemaire, G.; enseignant; danseur
    - Le Gendre (Jacques) maître sculpteur sur les Fossés de la Vieille Estrapade § quittance, 19 février 1720; MC/ET/XXIV/597
      quittance; Le Gendre, Jacques
    - Duvivier (Claude), marchand orfèvre joaillier, rue de la Vieille Joaillerie § Bail, 26 février 1720; MC/ET/XXIV/597
      bail; Duvivier, Claude
  - Minutes. 1720, mars, mars 1720; MC/ET/XXIV/598
    - Estimation d'une maison en vue de sa vente par Jean-Baptiste Loir, architecte juré expert., 2 mars 1720; MC/ET/XXIV/598
    - Sellier (Germain) entrepreneur de bâtiments à Charenton § quittance, 2 mars 1720; MC/ET/XXIV/598
      quittance; Sellier, Germain
    - Vente d'une métairie à Jean Dedieu, sculpteur ordinaire du roi, demeurant au Louvre., 2 mars 1720; MC/ET/XXIV/598
      acte de vente; Louvre (palais du); Dedieu, Jean; sculpteur
    - Picart (Jean Nicolas), marchand orfèvre, sur le Pont au Change § Transaction et partage, 9 mars 1720; MC/ET/XXIV/598
      partage; accord; Picart, Jean Nicolas
    - Duhamel (Robert) maître menuisier rue Saint André des Arts § apprentissage, 10 mars 1720; MC/ET/XXIV/598
    - Menuisier (apprentissage) § Contrat pour 6 ans entre Jacques Colin, facteur de la diligence, et Robert Duhanul, maître menuisier au profit de Jean Colin, âgé de 14 ans, fils de Jacques. Logé, nourri, blanchi, moyennant 120 livres, 10 mars 1720; MC/ET/XXIV/598
      contrat d'apprentissage; Colin, Jacques; Duhanul, Robert; Colin, Jean
    - Fasquel (Louis), marchand orfèvre, sur le pont Saint-Michel § Délaissement et Obligation, 19 mars 1720; MC/ET/XXIV/598
      cession; obligation; Fasquel, Louis
    - Richard (Nicolas) maître serrurier des bâtiments du roi rue Jacob § Vente d'ustensiles, 25 mars 1720; MC/ET/XXIV/598
      acte de vente; Richard, Nicolas
    - Richard (Nicolas Germain) maître serrurier rue Jacob § Vente d'ustensiles, 25 mars 1720; MC/ET/XXIV/598
      acte de vente; Richard, Nicolas Germain
    - Yon (Jean Baptiste Vincent) marchand orfèvre rue de l'Arbre Sec § quittance au roi, 28 mars 1720; MC/ET/XXIV/598
  - Minutes. 1720, avril - mai, avril - mai 1720; MC/ET/XXIV/599
    - Mise en société entre François Trégny, peintre en miniature, et Jean-Baptiste Louis Fructier, éventailliste, pour une durée de 9 ans., 5 mars 1720; MC/ET/XXIV/599
      acte de société; Fructier, Jean-Baptiste Louis; Trégny, François; peintre; fabricant d'accessoires vestimentaires
    - Vente concernant Guillaume Coustou, sculpteur ordinaire des bâtiments du roi, demeurant place du Louvre., 14 avril 1720; MC/ET/XXIV/599
      acte de vente; Louvre (place du); Coustou, Guillaume (1677-1746); sculpteur
    - Potain (François), menuisier des bâtiments du roi, rue Neuve Saint-Roch § Vente, 14 avril 1720; MC/ET/XXIV/599
      acte de vente; Potain, François
    - Estimation d'une maison en vue de sa vente par Jean-Baptiste Loir, architecte juré expert., 14 avril 1720; MC/ET/XXIV/599
    - Prévost (Jacques), marchand orfèvre, quai des Orfèvres § Abstention, 26 avril 1720; MC/ET/XXIV/599
      renonciation; Prévost, Jacques
    - Bail à Louis Galloche, peintre ordinaire du roi, demeurant rue Neuve-des-Petits-champs., 3 mai 1720; MC/ET/XXIV/599
      bail; Neuve-des-Petits-Champs (rue); Galloche, Louis; peintre
    - Houard (Pierre) maître menuisier rue de la Huchette § transport, 20 mai 1720; MC/ET/XXIV/599
    - Leguillon (Pierre) maître tapissier rue de la Mortellerie § bail, 28 mai 1720; MC/ET/XXIV/599
      bail; Leguillon, Pierre
  - Minutes. 1720, juin - juillet, juin - juillet 1720; MC/ET/XXIV/600
    - Quittance concernant François Desportes, peintre ordinaire du roi, demeurant aux galeries du Louvre., 1er juin 1720; MC/ET/XXIV/600
    - Quittance de rachat concernant François Desportes, peintre ordinaire du roi, demeurant aux galeries du Louvre., 3 juin 1720; MC/ET/XXIV/600
    - Besançon (Simon) maître peintre rue des Fossés Saint Germain § bail, 22 juin 1720; MC/ET/XXIV/600
      bail; Besançon, Simon
    - Feuché (Claude) maître Verrier-faïencier émailleur rue de l'Arbre Sec § Mariage de la fille de .., 30 juin 1720; MC/ET/XXIV/600
      contrat de mariage; Feuché, Claude
    - Dehainceville (Claude Robert) maître verrier-faïencier émailleur rue Saint Denis § Mariage de .., 30 juin 1720; MC/ET/XXIV/600
      contrat de mariage; Dehainceville, Claude Robert
    - Pigeon (Jérôme), marchand orfèvre, rue de Gesvres § Réduction, 15 juillet 1720; MC/ET/XXIV/600
      Pigeon, Jérôme
    - Yon (Jean Baptiste Vincent) marchand orfèvre joaillier rue de l'Arbre Sec § Quittance au roi, 20 juillet 1720; MC/ET/XXIV/600
  - Minutes. 1720, août - septembre, août - septembre 1720; MC/ET/XXIV/601
    - Main (Nicolas) marchand tapissier rue de Grenelle § Quittance au roi, 20 août 1720; MC/ET/XXIV/601
      quittance; Main, Nicolas
    - Buron (Pierre Etienne), orfèvre, rue de la Fromagerie § Mariage de .., 25 août 1720; MC/ET/XXIV/601
      contrat de mariage; Buron, Pierre Etienne
    - Duquesnoy (Noël, marchand orfèvre, rue de la Fromagerie, en qualité de procureur § Mariage, 25 août 1720; MC/ET/XXIV/601
    - Laudouin (Armand René) entrepreneur de bâtiments à Paris § Mainlevée, 30 août 1720; MC/ET/XXIV/601
      Laudouin, Armand René
    - Bail concernant Charles Baco, maître peintre, demeurant quai de l'Horloge du Palais., 4 septembre 1720; MC/ET/XXIV/601
      bail; Horloge (quai de l'); Baco, Charles; peintre
    - Couvreché (Jean) tourneur à Paris § Quittance de la veuve de .., 5 septembre 1720; MC/ET/XXIV/601
      quittance; Couvreché, Jean
    - Inventaire après décès de Laurent Danet, lieutenant de la grande Fauconneriede France, demeurant rue de Bourbon et à Conflans, mentionnant une liste de tableaux dont un de Rubens, Le Jugement Dernier, estimé 4000 livres, des bronzes etc.., 13 septembre 1720; MC/ET/XXIV/601
      tableaux (un Rubens)
      inventaire après décès; Bourbon (rue de); Danet, Laurent
    - Pellerin (Gilles) tourneur à Saint Crespin, diverse de Rouen § Mariage de la fille de feu .., 22 septembre 1720; MC/ET/XXIV/601
      contrat de mariage; Pellerin, Gilles
    - Quittance de Edme Fourier, architecte, demeurant rue de la Culture-Sainte-Catherine., 28 septembre 1720; MC/ET/XXIV/601
      quittance; Couture-Sainte-Catherine (rue de la); Fourier, Edme; architecte
    - Quittance concernant Jean Metay, architecte, demeurant à Paris., 28 septembre 1720; MC/ET/XXIV/601
      quittance; Metay, Jean; architecte
    - Thomas (Edme Henri) marchand faïencier rue des Fossés Saint Germain § remboursement, 30 septembre 1720; MC/ET/XXIV/601
      Thomas, Edmé Henri
  - Minutes. 1720, octobre - décembre, octobre - décembre 1720; MC/ET/XXIV/602
    - Lallié (Pierre Germain) tapissier ordinaire du roi rue Montmartre § réduction, 15 octobre 1720; MC/ET/XXIV/602
      Lallié, Pierre Germain
    - Josse (Pierre) marchand éventailliste à Paris § quittance, 22 octobre 1720; MC/ET/XXIV/602
      quittance; Josse, Pierre
    - De Mercy (François) marchand tapissier; rue du Battoir § quittance, 24 octobre 1720; MC/ET/XXIV/602
      quittance; De Mercy, François
    - Galloys (Charles) maître menuisier en ébène fg. Saint Antoine § quittance, 26 octobre 1720; MC/ET/XXIV/602
      quittance; Galloys, Charles
    - Ladoyreau (Pierre), orfèvre du roi, à Paris § Compte de la veuve de .., 26 octobre 1720; MC/ET/XXIV/602
      compte; Ladoyreau, Pierre
    - Minier (Nicolas), peintre, rue Saint-Germain-l'Auxerrois § Mariage de la fille de -, 3 novembre 1720; MC/ET/XXIV/602
      contrat de mariage; Minier, Nicolas
    - Dublé (Claude) marchand joaillier; rue Saint Louis § Consentement, 23 novembre 1720; MC/ET/XXIV/602
    - Gambier (Jean Robert), marchand orfèvre, sur le Pont au Change § Consentement, 23 novembre 1720; MC/ET/XXIV/602
    - Deslavier (Louis), peintre, à Paris § Mariage du fils de feu .., 24 novembre 1720; MC/ET/XXIV/602
      contrat de mariage; Deslavier, Louis
    - Deslavier (Nicolas Louis), peintre, rue Jean Robert § Mariage de .., 24 novembre 1720; MC/ET/XXIV/602
      contrat de mariage; Deslavier, Nicolas Louis
  - Minutes. 1721, janvier - juin, janvier - juin 1721; MC/ET/XXIV/603
    - Delaistre (Antoine), peintre de l'académie, rue Choufleury § Dépôt, 21 mai 1720; MC/ET/XXIV/603
      dépôt de pièces; Delaistre, Antoine
    - Le Bret (Jean Barnabé) maître brodeur marchand chasubles rue des Fossés Saint-Germain-l'Auxerrois § Mariage de .., 16 janvier 1721; MC/ET/XXIV/603
      contrat de mariage; Le Bret, Jean Barnabé
    - Benard (Jean Baptiste) maître menuisier rue Saint Etienne des Grecs § Création de pension viagère et Quittance, 7 février 1721; MC/ET/XXIV/603
      quittance; Benard, Jean Baptiste
    - Le Bret (Jean) maître brodeur rue des Fossés Saint-Germain-l'Auxerrois § Mariage du fils de .., 16 février 1721; MC/ET/XXIV/603
      contrat de mariage; Le Bret, Jean
    - Galland (François) marchand joaillier quai de la Mégisserie § Mariage de... et Sommations respectueuses... 18 février., 23 février 1721; MC/ET/XXIV/603
      contrat de mariage; Galland, François
    - Quittance de la veuve de Philippe Magnier, scupteur ordinaire du roi au Pavillon du Louvre., 11 mars 1721; MC/ET/XXIV/603
      Précisions sur les lieux: Paris--Louvre (palais du, pavillon)
      quittance; Louvre (palais du); Magnier, Philippe; sculpteur
    - Delaporte (Augustin) maître serrurier sur l'aile du Pont Marie § bail, 11 mars 1721; MC/ET/XXIV/603
      bail; Delaporte, Augustin
    - Gobin (Jean François) architecte juré expert rue des Prêtres § désistement, 17 mars 1721; MC/ET/XXIV/603
      Gobin, Jean François
    - Lebarbier (Jean Jacques), marchand orfèvre joaillier, rue Saint-Louis § Bail, 2 avril 1721; MC/ET/XXIV/603
      bail; Lebarbier, Jean Jacques
    - Malice (François), marchand orfèvre, cour de Lamoignon § Bail, 25 avril 1721; MC/ET/XXIV/603
      bail; Malice, François
    - Obligation envers Jean-Baptiste Loir, architecte., 24 mai 1721; MC/ET/XXIV/603
      obligation; Loir, Bernard Jean-Baptiste (?); architecte
    - Gillet (Pierre) maître maçon; rue Saint Joseph § Transport rapporté, 17 juin 1721; MC/ET/XXIV/603
      Gillet, Pierre
    - Pinet (Pierre) marchand tapissier sous les Piliers de la Tonnellerie § quittance, 22 juin 1721; MC/ET/XXIV/603
      quittance; Pinet, Pierre
    - Franchet (Nicolas François) maître maçon entrepreneur de bâtiments à Paris § obligation envers J. B. Loir de la veuve de .., 24 mai 1727; MC/ET/XXIV/603
      obligation; Franchet, Nicolas François
  - Minutes. 1721, juillet - septembre, juillet - septembre 1721; MC/ET/XXIV/604
    - Gentilly (château de) Etat des meubles du .. (pièce annexe) § Bail, 9 juillet 1721; MC/ET/XXIV/604
      Châteaux, hôtels, églises, 1700-1750, par le personnel du Minutier (fichier papier entièrement dématérialisé; voir contexte dans le Plan d’orientation général - Notaires de Paris, guides thématiques du Minutier).
      bail
    - Rousseau (Jérôme) maître maçon rue du Gros Chenet § Mariage du fils de .., 19 juillet 1721; MC/ET/XXIV/604
      contrat de mariage; Rousseau, Jérôme
    - Rousseau (Louis François), marchand orfèvre joaillier, rue Aubry-le-Boucher § Mariage de .., 19 juillet 1721; MC/ET/XXIV/604
      contrat de mariage; Rousseau, Louis François
    - Devis et marché des ouvrages de marbre dans une maison sise au cloître Saint-Germain-l'Auxerrois, appartenant au chapitre Saint-Germain-l'Auxerrois, par François Leprince père, maître marbrier, sculpteur ornemaniste, demeurant rue Poissonnière., 22 juillet 1721; MC/ET/XXIV/604
      devis; marché; Poissonnière (rue); Saint-Germain-l'Auxerrois (cloître); Leprince, François; tailleur de pierre; sculpteur; décorateur
    - Yon (Jean Baptiste Vincent) marchand orfèvre rue de l'Arbre Sec § quittance au roi, 26 juillet 1721; MC/ET/XXIV/604
    - Buirette (Sebastien) architecte rue de Richelieu § bail, 27 juillet 1721; MC/ET/XXIV/604
      bail; Buirette, Sébastien
    - Nomination comme expert pour la réception d'une maison rue Saint-Dominique, du sieur Gobin, architecte juré expert., 24 août 1721; MC/ET/XXIV/604
      nomination; Saint-Dominique (rue); Gobin (M.); architecte
    - Fortin (Pierre) menuisier à Suresnes § Mariage de la fille de .., 30 août 1721; MC/ET/XXIV/604
      contrat de mariage; Fortin, Pierre
    - Gambier (Jean Robert), marchand orfèvre, sur le Pont au Change § Mariage de la fille de .., 21 septembre 1721; MC/ET/XXIV/604
      contrat de mariage; Gambier, Jean Robert
    - tapissier (apprentissage) § Contrat pour 6 ans entre Louis Perrot, marchand de bois, et Nicolas Leroy, maître et marchand tapissier, au profit de Nicolas Boucher, âgé de 18 ans, neveu de L. Perrot. Logé, nourri. S.d.d., 15 novembre 1721; MC/ET/XXIV/604
  - Minutes. 1721, octobre - décembre, octobre - décembre 1721; MC/ET/XXIV/605
    - Minier (Nicolas), peintre, à Paris § décharge de .., 7 octobre 1721; MC/ET/XXIV/605
      Minier, Nicolas
    - Jean-Baptiste STOPPA, capitaine au régiment des Gardes suisses. Transaction entre sa veuve et Ferdinand CHAILLET, conseiller d'État du roi de Prusse au comté de Neufchatel. Pièces annexex, constitutions, procurations etc., 9 octobre 1721; MC/ET/XXIV/605
      accord; Suisse; Stoppa, Jean-Baptiste; Challet, Ferdinand
    - Yon (Jean Baptiste Vincent) marchand orfèvre rue de l'Arbre Sec § réduction, 13 octobre 1721; MC/ET/XXIV/605
    - Nardin (Claude), menuisier des menus plaisirs du roi à Versailles § Procuration de la veuve de .., 31 octobre 1721; MC/ET/XXIV/605
      procuration; Nardin, Claude
    - Lestrade Louis, maître menuisier, rue Saint-Germain-l'Auxerrois § Bail, 2 novembre 1721; MC/ET/XXIV/605
      bail; Lestrade, Louis
    - Inventaire après décès de Marie Elisabeth Raincée, baronne de Longpierre, demeurant grande rue du Faubourg-Saint-Honoré, mentionnant 4 estampes d'Albane et quelques tableaux sans noms d'artistes., 3 novembre 1721; MC/ET/XXIV/605
      estampes d'Albane, tableaux
      inventaire après décès; Faubourg-Saint-Honoré (rue du); Raincée, Marie Elisabeth (16..-1721)
    - Leroy (Nicolas) maître et marchand tapissier rue de la Verrerie § apprentissage, 15 novembre 1721; MC/ET/XXIV/605
      contrat d'apprentissage; Leroy, Nicolas
    - Marguerite Stoppa, veuve de noble homme Jean-Louis Fabry, sieur d'Héreville, demeurant à Genève. Procuration devant le notaire de la république de Genève, à Charles Richebourg, bourgeois de Paris. Succession de Pierre Stoppa, lieutenant général des armées du roi., 17 novembre 1721; MC/ET/XXIV/605
      procuration; partage; Genève (Suisse); Stoppa, Marguerite; Fabry (veuve); Fabry, Jean-Louis, (sieur d'Héreville); Richebourg, Charles; Stoppa, Pierre; officier (armée)
    - Lequin (Jean) marchand orfèvre quai de la Mégisserie § Inventaire après décès de la femme de .., 25 novembre 1721; MC/ET/XXIV/605
      inventaire; Lequin, Jean
    - tapissier (apprentissage) § Contrat pour 6 ans entre Jacques Henry, officier de la duchesse de Berry, et Philippe Vincent, maître et marchand tapissier, au profit de Charles Jacques Henry, âgé de 19 ans, fils de Jacques, Logé, nourri pendant les 5 dernières années, Moyennant 300 livres, 6 décembre 1721; MC/ET/XXIV/605
  - Minutes. 1722, janvier - juin, janvier - juin 1722; MC/ET/XXIV/606
    - Duval (Denis) éventailliste rue de la Monnaie § Mariage de .., 9 janvier 1722; MC/ET/XXIV/606
      contrat de mariage; Duval, Denis
    - Duval (Marin) éventailliste à Paris § Mariage du fils de feu .., 9 janvier 1722; MC/ET/XXIV/606
      contrat de mariage; Duval, Marin
    - Devis et marché pour des réparations par Jean-Baptiste Loir, architecte juré expert, demeurant rue Neuve-Saint-Médéric., 23 janvier 1722; MC/ET/XXIV/606
      devis; marché; Neuve-Saint-Merri (rue); Loir, Bernard Jean-Baptiste (?); architecte
    - Mallet (Claude) maître fondeur rue du Grand Hurleur § Inventaire après décès de .., 26 janvier 1722; MC/ET/XXIV/606
      inventaire; Mallet, Claude
    - Visite et Prisée pour un partage faites par Jean-Baptiste Loir, architecte juré expert, demeurant rue Neuve-Saint-Médéric., 1er février 1722; MC/ET/XXIV/606
      partage; Neuve-Saint-Merri (rue); Loir, Bernard Jean-Baptiste (?); architecte
    - Rivet (Antoine), menuisier ordinaire des bâtiments du roi à Paris § Transaction de la veuve de .., 1er février 1722; MC/ET/XXIV/606
      accord; Rivet, Antoine
    - Guesnon (Jean) menuisier ordinaire de la Chambre des bâtiments du roi grande rue du fg. Saint Denis § Transaction, 1er février 1722; MC/ET/XXIV/606
      accord; Guesnon, Jean
    - Robert (Nicolas) marchand verrier-faïencier place Maubert § partage, 1er février 1722; MC/ET/XXIV/606
      partage; Robert, Nicolas
    - Nomination comme expert de Jean-Baptiste Loir, architecte juré expert, demeurant rue Neuve-Saint-Médéric., 6 février 1722; MC/ET/XXIV/606
      nomination; Neuve-Saint-Merri (rue); Loir, Bernard Jean-Baptiste (?); architecte
    - David (Louis) concierge, tapissier du comte de Royé rue de Sevres § Inventaire après décès de la femme de .., 28 février 1722; MC/ET/XXIV/606
      inventaire; David, Louis
    - David (Louis) tapissier du comte de Royer rue de Sèvres § transaction, 5 mars 1722; MC/ET/XXIV/606
      accord; David, Louis
    - Aumont (Jean) maître maçon; rue de la Poterie § obligation, 12 mars 1722; MC/ET/XXIV/606
      obligation; Aumont, Jean
    - Franchet (Nicolas François) maître maçon rue des Rosiers § procuration de la veuve de .., 14 mars 1722; MC/ET/XXIV/606
      procuration; Franchet, Nicolas François
    - THONNET (Gédéon) Fils d'Abraham Thonnet et bourgeois demeurant à Paris. § Transaction. (Succession d'Abraham Thonnet: trois sociétés entre lui et François Begon, bourgeois de Paris). Procuration., 23 mars 1722; MC/ET/XXIV/606
      procuration; accord; Thonnet, Gédéon
    - Lagneau (Léonor), marchand orfèvre joaillier, quai de l'Horloge du Palais § Mariage de la fille de .., 25 mars 1722; MC/ET/XXIV/606
      contrat de mariage; Lagneau, Léonor
    - Fontenay (Claude), maître peintre, rue Saint-Martin § Bail à .., 30 mars 1722; MC/ET/XXIV/606
      bail; Fontenay, Claude
    - Devis et marché des ouvrages de maçonnerie et autres pour la reconstruction d'une maison sise rue Saint-Antoine avec plans et élévations., 8 avril 1722; MC/ET/XXIV/606
      devis; marché; Saint-Antoine (rue)
    - Ponson (Claude), maître menuisier, rue de la Montagne Sainte-Geneviève § Devis et marché, 8 avril 1722; MC/ET/XXIV/606
      devis; marché; Ponson, Claude
    - Armand (Guillaume) maître serrurier rue Saint Thomas § devis et marché, 8 avril 1722; MC/ET/XXIV/606
      devis; marché; Armand, Guillaume
    - Bourgeois (Denis Marin) maître maçon, entrepreneur de bâtiments rue Saint Etienne des Grès § Devis et marché, 8 avril 1722; MC/ET/XXIV/606
      devis; marché; Bourgeois, Denis Marin